【裁判字號】    90,交聲更,17
【裁判日期】    900831
【裁判案由】    交管條例聲異
【裁判全文】
臺灣板橋地方法院交通事件裁定                    九十年度交聲更(二)字第一七號
    原處分機關  交通部公路局臺北區監理所板橋監理站
    異  議  人
    即受處分人  甲○○
右列異議人即受處分人因違反道路交通管理處罰條例案件，對於交通部公路局臺北區
監理所板橋監理站九十年二月二日所為之二處分（原處分案號：板監三字第裁00－
000000000號、第裁00－000000000號），聲明異議，本院裁定
如左：
    主  文
異議均駁回。
    理  由
一、聲明異議意旨詳如聲明異議狀所載（如附件）。
二、按機器腳踏車駕駛人爭道行駛，而有不在規定車道行駛者，處二百元以上六百元
    以下罰鍰；又汽車駕駛人，違反道路交通管理處罰條例第四十五條規定者，除依
    原條款處罰鍰外，並予記違規點數一點，民國九十年一月十七日修正前之道路交
    通管理處罰條例第四十五條第十三款、第六十三條第一項第一款分別定有明文。
三、查本件異議人即受處分人甲○○所有車號ＬＬＭ－八五八號重型機車，分別於(一)
    八十七年六月二日下午二時五十五分許，行經臺北市○○○路與復興北路口時，
    在禁行機車車道爭道行駛；(二)八十八年一月二十一日上午八時五十分許，行經臺
    北市○○路時，在禁行機車車道爭道行駛等違規事實，有經經警拍攝之採證照片
    二張在卷可證，均堪認無訛。異議人雖具狀辯稱：伊未收到舉發通知單，故無法
    按期繳納云云，然查上開二件違規舉發單業經舉發單位分別於八十七年七月二十
    四日、八十八年一月二十九日，按異議人之上開機車車籍地址即當時設籍地址「
    臺北縣板橋市○○街九十二巷十三號四樓」（嗣異議人於八十九年十一月二十九
    日始遷移設籍地址至「臺北縣中和市○○街二十六巷六十五號六樓」，且異議人
    上開機車車籍地址迄今仍未依法辦理變更登記），以掛號郵件寄送，均因無人收
    受經郵局招領逾期後分別於八十七年八月四日、八十八年二月十九日退回舉發單
    位，復依違反道路交通管理事件統一裁罰標準及處理細則第五條、刑事訴訟法第
    五十九條第二款規定，準用刑事訴訟法送達規定，分別於八十八年一月二十九日
    、八十八年五月二十日依法公示送達，此有監理機關上開違規機車車籍查詢列表
    、異動歷史資料查詢報表、法務部戶役政連結作業系統異議人個人基本資料列表
    、遷徙紀錄資料列表、大宗掛號函件郵寄單、舉發通知單寄發掛號信封、臺北市
    政府八十八年春字第二十期、八十八年夏字第三十五期等公報上公示送達名冊等
    資料在卷可稽，足見上開二件違規舉發確實均經舉發單位依法完成法定送達程序
    ，況送達地址核與異議人之車籍地址及當時設籍地址亦均無誤，異議人未收受上
    開二件舉發通知，顯係可歸咎於己，是異議人上開所辯之指摘，無從減免其上開
    二件違規行為之裁罰，自屬無據。又本件異議人上開二件違規行為後，道路交通
    管理處罰條例第四十五條、第六十三條雖已於九十年一月十七日修正公布，且經
    行政院命令定自九十年六月一日始施行，惟本件異議人上開二件之違規行為既均
    係在該規定修正施行前所為，自仍應適用違規行為時即修正前之規定裁罰，附此
    敘明。從而，原處分機關據以援引上開規定，就異議人上開二件違規行為，各裁
    處罰鍰新臺幣一千八百元，並記違規點數一點，並無不當。本件異議為無理由，
    應均予駁回。
四、據上論斷，應依道路交通案件處理辦法第十九條，裁定如主文。
中      華      民      國    九十      年      八      月    三十一    日
                                      臺灣板橋地方法院交通法庭
                                          法  官  彭  全  曄
右正本證明與原本無異
如不服本裁定應於送達後五日內向本院提出抗告狀
                                          書記官  梁  宜  庭
中      華      民      國    九十      年      九      月      三    日


司法院資訊處製作；財團法人民間司法改革基金會備份。
